臺灣南投地方法院刑事判決
110年度審易字第384號
公  訴  人  臺灣南投地方檢察署檢察官 
被      告  黃瀞儂


上列被告因業務侵占案件，經檢察官提起公訴（110年度偵緝字
第179號），因被告於準備程序中就被訴事實為有罪之陳述，經
告以簡式審判程序之旨，並聽取當事人意見後，本院合議庭裁定
由受命法官獨任進行簡式審判程序，判決如下：
    主          文
黃瀞儂犯業務侵占罪，處有期徒刑柒月。未扣案犯罪所得新臺幣
壹萬零玖佰柒拾參元沒收，於全部或一部不能沒收或不宜執行沒
收時，追徵其價額。
    犯罪事實及理由
一、本案係依簡式審判程序審理，則就證據之調查，依刑事訴訟
    法第273條之2規定，自不受同法第159條第1項、第161條之2
    、第161條之3、第163條之1及第164條至第170條規定之限制
    。
二、本案犯罪事實及證據，除起訴書附表編號3「侵占時間」欄
    記載「110年3月19日13時38分許」應更正為「110年3月19日
    13時33分許」(見警卷第45頁)、編號5「侵占時間」欄記載
    「110年3月23日14時44分許」應更正為「110年3月23日14時
    43分許」(見警卷第49頁)；證據部分應補充被告黃瀞儂於本
    院準備程序及審理時之自白（見本院卷第32、250、251頁）
    及本院電話紀錄表(見本院卷第65頁)外，餘均引用起訴書之
    記載（如附件）。
三、論罪科刑之理由：
　(一)核被告所為，係犯刑法第336條第2項業務侵占罪，其自民
      國110年3月13日起迄110年4月1日止，利用在告訴人皇后
      古堡飯店有限公司櫃臺值班代收旅客住宿費等款項之便，
      多次陸續侵占旅客給付之住宿費用，依其侵占之時間、地
      點及侵害之法益等情，係於密切接近之時間實施，各行為
      獨立性極為薄弱，且係基於同一侵占之目的，依一般社會
      健全觀念，難以強行分開，應視為數個舉動之接續施行，
      合為包括之一行為予以評價，屬接續犯，應論以一罪。
　(二)本院審酌：被告有多次財產犯罪前科紀錄，品行非佳，本
      案利用業務之便，多次侵占業務上所持有之款項，雖於案
      發後坦承犯行，然經告訴人以被告尚未領取之薪資抵扣後
      ，尚有犯罪所得新臺幣(下同)10,973元(見警卷第28頁、
      本院卷第65頁)，自案發迄今已1年9月，未見被告積極償
      還，犯後態度不佳，兼衡其於本院自陳大學肄業之智識程
      度，目前在做兼職工作，經濟狀況貧窮等一切量刑事項，
      量處如主文所示之刑。
　(三)被告就本案未扣案犯罪所得28,700元，經告訴人以其未領
      取之薪資抵扣後尚有10,973元(詳如前述)，應依刑法第38
      條之1第1項前段、第3項宣告沒收，於全部或一部不能沒
      收或不宜執行沒收時，追徵其價額。
四、適用之法律：
　　刑事訴訟法第273條之1第1項、第299條第1項前段、第310 
    條之2、第454條第2項。
五、如不服本判決，應於收受送達後20日內向本院提出上訴書狀
    ，並應敘述具體理由；其未敘述上訴理由者，應於上訴期間
    屆滿後20日內向本院補提理由書（均須附繕本）。
本案經檢察官黃慧倫提起公訴，檢察官王晴玲到庭執行職務。　
中　　華　　民　　國　　111 　年　　12　　月　　7 　　日
　　　　　　　　　刑事第五庭  法　官　  施俊榮
以上正本與原本無異。
如不服本判決應於收受送達後20日內向本院提出上訴書狀，並應
敘述具體理由；其未敘述上訴理由者，應於上訴期間屆滿後20日
內向本院補提理由書（均須按他造當事人之人數附繕本）「切勿
逕送上級法院」。
告訴人或被害人如對於本判決不服者，應具備理由請求檢察官上
訴，其上訴期間之計算係以檢察官收受判決正本之日期為準。
　　　　　　　　　　　　　　　書記官　  黃馨儀
中　　華　　民　　國　　111 　年　　12　　月　　7 　　日
附錄本案論罪科刑法條：
刑法第336條第2項
中華民國刑法第336條
對於公務上或因公益所持有之物，犯前條第1項之罪者，處1年以
上7年以下有期徒刑，得併科15萬元以下罰金。
對於業務上所持有之物，犯前條第1項之罪者，處6月以上5年以
下有期徒刑，得併科9萬元以下罰金。
前二項之未遂犯罰之。

附件：
臺灣南投地方檢察署檢察官起訴書
                                    110年度偵緝字第179號
　　被　　　告　黃瀞儂 　女　31歲（民國00年0月00日生）
　　　　　　　　　　　　住○○市○區○○路0段000巷00號
　　　　　　　　　　　　國民身分證統一編號：Z000000000號
上列被告因業務侵占案件，已經偵查終結，認應提起公訴，茲將
犯罪事實及證據並所犯法條分敘如下：
　　　　犯罪事實
一、黃瀞儂自民國110年3月13日起任職在劉秀玉所經營之日月潭
    皇后古堡飯店有限公司（址設南投縣○○鄉○○路000號，下稱
    皇后古堡飯店），擔任櫃臺人員，負責受理旅客入住服務、
    經手住宿費用等職務，為從事業務之人，所保管之旅客住宿
    費為其業務上所持有之財物。詎其因缺錢花用，竟基於意圖
    為自己不法所有而反覆實施侵占業務上持有之物之集合犯意
    ，利用職務之便，反覆、陸續於附表所示時間，在皇后古堡
    飯店值班櫃臺，將其業務上所經手、暫時保管之旅客住宿費
    共計新臺幣（下同）2萬8700元，擅自取去，並變異持有為
    所有之意思，將之侵占入己。嗣皇后古堡飯店總監王智慧發
    現皇后古堡飯店所收受旅客住宿費等款項短少，經調閱監視
    器影像比對後，始悉上情。
二、案經皇后古堡飯店負責人劉秀玉委任王智慧告訴及南投縣政
    府警察局集集分局報告偵辦。
　　　　證據並所犯法條
一、證據清單及待證事實：
編號 證據名稱 待證事實 1 被告黃瀞儂於警詢及偵查中之供述 坦承全部犯罪事實。 2 證人即告訴代理人王智慧於警詢之指述及於偵查中之結證 證明全部犯罪事實。 3 日月潭皇后古堡飯店有限公司新進職員表、和解書、各次行竊之監視器影像擷取畫面翻拍照片暨說明各1份、監視器影像光碟1片 佐證本件全部犯罪事實。 
二、核被告所為，係犯刑法第336條第2項之業務侵占罪嫌。按刑
    法學理上所稱之「集合犯」，係指立法者所制定之犯罪構成
    要件中，本質上即預定有數個同種類行為而反覆實行之犯罪
    者而言。申言之，「集合犯」係一種犯罪構成要件類型，立
    法者針對特定刑罰規範之構成要件，已預設該項犯罪本身係
    持續實行之複次行為，具備反覆、延續之行為特徵，其個別
    行為具有獨立性而能單獨成罪，乃將之總括或擬制成一個犯
    罪構成要件之「集合犯」行為；此種犯罪以反覆實行為典型
    、常態之行為方式，具侵害法益之同一性（即侵害單一之法
    益），在刑法評價上為單數之構成要件行為，且行為人主觀
    上係出於單一或概括之犯意，因而僅包括的成立一罪（有學
    者諭為「法定的接續犯」）。其與一般所謂「接續犯」之區
    別，在於接續犯所適用之構成要件行為，並不具反覆實行之
    特質，非屬立法規範所定之構成要件類型，但因個案情節具
    有時間及空間之緊密關聯特性，故亦包括的論以一罪（學者
    諭為「自然的接續犯」）。故是否集合犯之判斷，在主觀上
    應視其反覆實行之行為是否出於行為人之一個單一或概括之
    決意而為，在客觀上則應斟酌法律規範之本來意涵、實現該
    犯罪目的之必要手段、社會生活經驗中該犯罪必然反覆實行
    之常態等事項，並秉持刑罰公平原則，加以判斷，俾與立法
    意旨相契（最高法院98年度台上字第3093號判決參照）。經
    查，本件被告利用在皇后古堡飯店櫃臺值班代收旅客住宿費
    等款項之便，多次陸續侵占告訴人公司旅客給付之住宿費用
    ，依其侵占之時間、地點及侵害之法益等情，佐以前揭判決
    要旨，因認其多次侵占犯行，係基於集合之犯意，應以一罪
    論。本件犯罪所得，倘未發還被害人，請依法宣告沒收或追
    徵其價額。
三、依刑事訴訟法第251條第1項提起公訴。
　　此　致
臺灣南投地方法院
中　　華　　民　　國　 110　　年　　11　　月　　1 　　日
　　　　　　　　　　　　　　　檢察官  　黃慧倫
本件正本證明與原本無異
中　　華　　民　　國　 110　　年　　11　　月　　16　　日
                              書記官    黃裕冠
附錄本案所犯法條全文 
中華民國刑法第336條第2項
對於公務上或因公益所持有之物，犯前條第 1 項之罪者，處 1
年以上 7 年以下有期徒刑，得併科 15 萬元以下罰金。
對於業務上所持有之物，犯前條第 1 項之罪者，處 6 月以上 5
年以下有期徒刑，得併科 9 萬元以下罰金。
前二項之未遂犯罰之。
附表：
編號 侵占時間 所得款項  1 110年3月13日17時8分許 1000元  2 110年3月14日16時27分許 500元  3 110年3月19日13時38分許 1000元  4 110年3月20日14時6分許 2000元  5 110年3月23日14時44分許 1000元  6 110年3月27日15時12分許 2600元  7 110年3月28日16時18分許 1萬元  8 110年4月1日14時20分許 5400元  9 110年4月1日17時20分許 5200元